臺灣新北地方法院民事裁定
110年度消債清字第283號
聲  請  人  何盈品  
代  理  人  黃慧敏律師（法律扶助律師）
上列當事人因消費者債務清理事件，聲請清算，本院裁定如下：
    主  文
聲請人何盈品自中華民國一一一年六月十七日上午十一時起開始
清算程序。
命司法事務官進行本件清算程序。
    理  由
一、按債務人不能清償債務或有不能清償之虞者，得依本條例所
    定更生或清算程序，清理其債務。債務人對於金融機構負債
    務者，在聲請更生或清算前，應向最大債權金融機構請求協
    商債務清償方案，或向其住、居所地之法院或鄉、鎮、市、
    區調解委員會聲請債務清理之調解，消費者債務清理條例（
    下稱消債條例）第3條、第151條第1項分別定有明文。又法
    院開始清算程序之裁定，應載明其年、月、日、時，並即時
    發生效力。法院裁定開始更生或清算程序後，得命司法事務
    官進行更生或清算程序，消債條例第83條第1項、第16條第1
    項亦有明定。
二、本件聲請意旨略以：聲請人無力清償債務，致前置調解不成
    立，而有不能清償債務之情事，爰依法聲請裁定准予清算等
    語。
三、本院之判斷：
  ㈠聲請人曾向本院聲請債務清理前置調解，惟調解不成立，業
    經本院依職權調取本院110年度司消債調字第713號調解卷宗
    （下稱調解卷）核閱無訛，是聲請人所提本件清算聲請可否
    准許，所應審究者為其現況是否有不能清償債務或有不能清
    償之虞等情事。
  ㈡聲請人名下除車牌號碼0000-00號自用小客車（民國94年出廠
    ）、車牌號碼000-000號普通重型機車（96年出廠）外，別
    無其他不動產、動產、有效保單及金融商品之投資，有全國
    財產稅總歸戶財產查詢清單、稅務電子閘門財產所得調件明
    細表、車號查詢汽機車車籍資料、機車行車執照、中華民國
    人壽保險商業同業公會保險業通報作業資訊系統資料查詢結
    果表、集保戶往來參加人明細資料表（含帳號）、保管帳戶
    客戶餘額表、客戶存券異動明細表、投資人於各專戶無資料
    明細表、投資人於清算交割銀行未開戶明細表可按（見調解
    卷第17頁、本院卷第55頁、第65頁至第68頁、第127頁、第1
    63頁至第171頁、第279頁）。另聲請人名下存款餘額約新臺
    幣（下同）415元（計算式：12元＋403元），有新莊中港郵
    局、合作金庫銀行帳戶存摺交易明細可按（見本院卷第111
    頁至第123頁、第211頁至第213頁）。是聲請人名下尚存有
    可供清算執行之財產，參酌本件清算程序之規模及為使債權
    人有受償之機會，尚有進行清算之實益，故不依消債條例第
    85條規定同時終止清算程序，附此敘明。
  ㈢聲請人自110年7月起任職台灣國際航電股份有限公司，自110
    年10月起遭強制執行扣薪，其110年7月至110月9日未遭扣薪
    之實領薪資各25,900元、28,892元、24,427元，110年10月
    至111年3月扣薪後之實領薪資23,439元、16,330元、16,131
    元、17,058元、14,134元、15,217元，另領有中秋禮金1,00
    0元、生日禮金500元、尾牙禮金2,700元、年終獎金15,600
    元及紅包10,000元共29,800元，有臺灣士林地方法院民事執
    行處辦案進行簿、同院110年10月28日、110年11月29日執行
    命令、台灣國際航電股份有限公司111年4月29日航人資（中
    ）字第111042901號函暨薪資明細可查（見本院卷第39頁、
    第1頁至第155頁、第239頁至第241頁），而依消債條例第48
    條第2項及同條例施行細則第18條規定，於開始更生或清算
    程序後，扣薪之執行命令即不得繼續，是聲請人於開始清算
    程序後，其還款能力應提高，爰以聲請人110年7月至9月每
    月實領薪資、110年10月至111年3月每月實領薪資加計扣薪
    金額各12,000元、10,000元、8,000元、9,000元、7,500元
    、8,500元後之薪資各35,439元、26,330元、24,131元、26,
    058元、21,634元、23,717元之每月平均金額26,281元（計
    算式：236,528元÷9，元以下四捨五入），再加計禮金獎金
    等之每月平均金額2,483元（計算式：29,800元÷12，元以下
    四捨五入），合計28,764元，作為聲請人每月可支配處分之
    收入金額。
  ㈣按債務人必要生活費用，以最近1年衛生福利部或直轄市政府
    所公告當地區每人每月最低生活費1.2倍定之。債務人聲請
    更生或清算時所提財產及收入狀況說明書，其表明每月必要
    支出之數額，與本條例第64條之2第1項、第2項規定之認定
    標準相符者，毋庸記載原因、種類及提出證明文件，消債條
    例第64條之2第1項及消債條例施行細則第21條之1第3項分別
    定有明文。參以111年度新北市每人每月最低生活費用15,80
    0元，依此每人每月生活所必需之費用為18,960元，則聲請
    人主張其每月必要生活費用18,960元為可採。
  ㈤聲請人所負無擔保或無優先權債務總額約2,527,636元，業據
    債權人三信商業銀行、華南商業銀行、聯邦商業銀行、中國
    信託商業銀行、玉山商業銀行、永豐商業銀行、新光行銷股
    份有限公司、新北市政府交通事件裁決處、交通部公路總局
    嘉義區監理所嘉義市監理站、亞太電信股份有限公司、新加
    玻商艾星國際有限公司台灣分公司、滙誠第一資產管理股份
    有限公司陳報在卷（見調解卷第32頁、第34頁、第36頁、第
    40頁、第42頁、本院卷第85頁、第199頁、第207頁、第221
    頁、第223頁、第245頁、第261頁）。
  ㈥依聲請人現況之財產、信用、勞力、收支狀況等清償能力綜
    合判斷，其每月可支配處分之收入28,764元，扣除每月必要
    支出18,960元後，餘9,804元，與聲請人上述無擔保或無優
    先權債務總額相較，堪認聲請人目前客觀上處於欠缺清償能
    力而不足以清償其無擔保或無優先權債務之經濟狀態，符合
    消債條例第3條所定債務人不能清償債務或有不能清償之虞
    之要件。
四、綜上所述，本件聲請人為一般消費者，並未從事營業活動，
    且有無法清償債務之情事，亦未經法院裁定開始更生程序或
    許可和解或宣告破產，復查無消債條例第6條第3項、第8條
    或第82條第2項所定應駁回清算聲請之事由存在，則聲請人
    聲請清算，洵屬有據，應予准許。爰裁定開始清算程序，並
    依法命司法事務官進行本件清算程序。
五、依消債條例第11條第1項、第83條第1項、第16條第1項，裁
    定如主文。
中　　華　　民　　國　　111 　年　　6 　　月　　17　　日
                  民事第六庭  法　官　陳佳君
以上正本係照原本作成。　　　　　　　
本件不得抗告。
本裁定已於111年6月17日上午11時公告。　　　　　　　
中　　華　　民　　國　　111 　年　　6 　　月　　17　　日
                              書記官  李淑卿